【裁判字號】    98,抗,3
【裁判日期】    980213
【裁判案由】    返還提存物
【裁判全文】
臺灣高等法院臺南分院民事裁定   98年度抗字第3號
抗  告  人  翰龍科技有限公司
法定代理人  甲○○
上列抗告人因與相對人際比科技股份有限公司間聲請返還提存金
事件，對於中華民國九十七年十一月七日臺灣臺南地方法院九十
七年度聲字第一二三九號裁定，提起抗告，本院裁定如下：
      主      文
抗告駁回。
抗告程序費用新台幣壹仟元由抗告人負擔。
      理      由
一、按訴訟終結後，供擔保人證明已定二十日以上之期間，催告
    受擔保利益人行使權利而未行使者，法院應依供擔保人之聲
    請，以裁定命返還其提存物。前開規定，於其他依法令供訴
    訟上之擔保者準用之，民事訴訟法第一百零四條第一項第三
    款、第一百零六條分別定有明文。查：本件相對人聲請對抗
    告人之財產為假扣押執行後，其提起之本案訴訟，經判決相
    對人勝訴確定，有本院九十六年度建上字第七號民事判決及
    最高法院九十七年度台上字第二五一號裁定可按（見原審卷
    第三十八至五十二頁），相對人既已聲請終局執行，並撤銷
    假扣押執行，再以新店郵局存證信函定二十日以上期間通知
    抗告人行使權利，抗告人已於九十七年八月二十一日收受該
    催告函，有郵件收件回執可稽（見原審卷第十四至十五頁）
    ，抗告人收受上開催告函後並未遵期行使權利，復經原法院
    查明，則相對人聲請返還系爭擔保金，即無不合。原法院因
    而裁定准許返還，經核於法並無違誤。
二、抗告意旨，空言主張其未收受催告函，尚非可採。其指摘原
    裁定不當，求為廢棄，非有理由，應予駁回。
三、結論：本件抗告無理由，應依民事訴訟法第四百九十五條之
    一第一項、第四百四十九條第一項、第九十五條、第七十八
    條，裁定如主文。
中    華    民    國    98    年    2    月    13    日
                  民事第二庭    審判長法  官  丁振昌
                                      法  官  李素靖
                                      法  官  吳上康
上為正本係照原本作成。
如不服本裁定，僅得於收受本裁定正本送達後10日內以適用法規
顯有錯誤為理由，向本院提出再抗告狀（須附繕本）依法應繳納
抗告費新台幣1千元，並委任律師為訴訟代理人始可再抗告。
中    華    民    國    98    年    2     月    13    日
                                      書記官  易慧玲
【附記】
民事訴訟法第495條之1第2項準用同法第466條之1第1、2項規定
：
(1)對於第二審判決上訴，上訴人應委任律師為訴訟代理人。但上
  訴人或其法定代理人具有律師資格者，不在此限。
(2)上訴人之配偶、三親等內之血親、二親等內之姻親，或上訴人
  為法人、中央或地方機關時，其所屬專任人員具有律師資格並
  經法院認為適當者，亦得為第三審訴訟代理人。
民事訴訟法第466條之2：
  上訴人無資力委任訴訟代理人者，得依訴訟救助之規定，聲請
  第三審法院為之選任律師為其訴訟代理人。


司法院資訊處製作；財團法人民間司法改革基金會備份。
